臺灣臺南地方法院刑事判決
111年度交易字第961號
公  訴  人  臺灣臺南地方檢察署檢察官
被      告  林俊哲  


輔  佐  人  林吳閔惠


上列被告因過失傷害案件，經檢察官提起公訴（111年度偵字第1
1455號），被告於本院審理時為有罪之陳述，經本院裁定進行簡
式審判程序，判決如下：
    主  文
林俊哲犯過失傷害罪，處拘役叁拾日，如易科罰金，以新臺幣壹
仟元折算壹日。
    事  實
一、林俊哲於民國110年10月26日12時44分許，駕駛車牌號碼000
    -000號普通重型機車搭載林吳閔惠，沿臺南市東區光明街由
    南向北方向行駛，於行經臺南市○區○○街00○0號前時，本應
    注意在劃有分向限制線(即雙向禁止超車線，又稱雙黃線)之路
    段，不得跨越，且轉彎車應禮讓直行車先行，而依當時天候晴
    、日間自然光線、柏油路面乾燥、無缺陷、無障礙物、視距良
    好等一切情況，並無不能注意之情形，復依其智識及經驗，亦無
    不能注意之情事，竟疏於注意跨越雙黃線並貿然左轉彎，適
    有周宗傑駕駛車牌號碼000-000號普通重型機車，沿臺南市
    東區光明街由北向南方向行駛至上址前，雙方遂發生碰撞，
    致林俊哲受有左臉部、四肢多處擦挫傷；林吳閔惠受有左腳
    跟撕裂傷、右頸右肩部疼痛、左側踝部開放性傷口4公分、
    後頸及右胸挫傷等傷害；周宗傑則受有下唇撕裂傷、上門牙
    2顆斷裂、四肢擦挫傷等傷害(周宗傑所涉過失傷害部分，已
    撤回告訴，另為不起訴處分)。嗣經警據報到場後，林俊哲
    向前來處理之警員自承肇事，始知悉上情。
二、案經周宗傑訴由臺南市政府警察局第一分局報告臺灣臺南地
    方檢察署檢察官偵查起訴。
    理  由
壹、程序事項
    本件被告所犯者，並非死刑、無期徒刑、最輕本刑為3年以
    上有期徒刑之罪或高等法院管轄第一審案件，其於本院審理
    時，就被訴事實為有罪之陳述，經本院告知其簡式審判程序
    之旨，並聽取公訴人、被告之意見後，爰依刑事訴訟法第27
    3條之1第1項之規定，裁定以簡式審判程序進行審理。
貳、實體事項 
一、犯罪事實之認定
  ㈠上開犯罪事實，業據被告於本院審理時坦承不諱，核與告訴
    人周宗傑於警詢及偵查時之陳述相符，復有道路交通事故現
    場圖、道路交通事故調查報告表㈠、㈡各1份、現場及車損照
    片26張、監視錄影擷取照片8張、國立成功大學醫學院附設
    醫院110年10月26日診斷證明書1紙在卷可稽。
  ㈡按汽車行駛至交岔路口，轉彎車應讓直行車先行；分向限制
    線，用以劃分路面成雙向車道，禁止車輛跨越行駛，並不得
    迴轉；道路交通安全規則第102條第1項第7款、道路交通標
    誌標線號誌設置規則第165條第1項分別定有明文。查被告駕
    駛普通重型機車行經上開路段時，本應知悉及履行上開不得
    跨越雙黃線、轉彎車應讓直行車先行之行車義務，且依當時
    時天候晴、日間自然光線、市區道路、柏油路面乾燥無缺陷
    、視距良好、無障礙物等情，亦有上開道路交通事故調查報
    告表㈠附卷可稽，並無不能注意之情事，竟疏未注意及此，
    貿然跨越雙黃線左轉，轉彎車未讓直行車先行，適告訴人騎
    乘機車前來，兩車因此發生碰撞，致告訴人受有上開傷害，
    被告自有過失。又本案經檢察官囑託臺南市車輛行車事故鑑
    定會鑑定，鑑定結果認：被告駕駛普通重型機車，跨越雙黃
    線左轉，轉彎車未讓直行車先行，為肇事原因；告訴人無肇
    事因素等情，有臺南市車輛行車事故鑑定會南鑑0000000案
    鑑定意見書1份在卷可參（偵查卷第17頁至第18頁），亦同
    此認定。被告之過失行為與告訴人所受傷害間顯具有相當因
    果關係，應負過失責任。
  ㈢綜上所述，被告之自白核與事實相符，堪以採信。本案事證
    明確，被告犯行堪以認定，應依法論罪科刑。　　
二、論罪科刑　　
  ㈠核被告所為，係犯刑法第284條前段之過失傷害罪。　　
  ㈡本件交通事故發生後，報案人或勤指中心轉來資料並未報明
    肇事人姓名，處理人員前往現場處理時，肇事人在場，並當
    場承認為肇事人等事實，有道路交通事故肇事人自首情形紀
    錄表1份在卷可按（警卷第67頁），堪認被告於肇事後，未
    經有偵查權之公務員或機關發覺其犯嫌前，已向到場處理之
    警員坦承肇事而願接受裁判，應符合刑法第62條自首規定，
    爰依該條前段之規定減輕其刑。
  ㈢爰審酌本件交通事故之發生原因，及被告之年齡、前無因案
    經法院判處罪刑之素行、智識程度（高中畢業）、家庭經濟
    狀況（已退休、與父母、太太同住，無需扶養家人）、過失
    程度、告訴人所受傷害程度，暨被告迄未與告訴人和解係因
    雙方就賠償金額無法達成共識，及被告犯後坦承犯行之態度
    等一切情狀，量處如主文所示之刑，併諭知如易科罰金之折
    算標準。
據上論斷，依刑事訴訟法第273條之1第1項、第299條第1項前段
，刑法第284條前段、第62條、第41條第1項前段，刑法施行法第
1條之1第1項，判決如主文。　　
本案經檢察官高振瑋提起公訴，檢察官黃榮加到庭執行職務。
中　　華　　民　　國　　111 　年　　10　　月　　28　　日
　　　　　　　　　刑事第十六庭  法　官　高如宜
以上正本證明與原本無異。
如不服本判決應於收受送達後20日內向本院提出上訴書狀，並應
敘述具體理由。其未敘述上訴理由者，應於上訴期間屆滿後20日
內向本院補提理由書( 均須按他造當事人之人數附繕本) 「切勿
逕送上級法院」。
                                書記官  廖庭瑜　
中　　華　　民　　國　　111 　年　　10　　月　　28　　日
附錄本案論罪科刑法條：
中華民國刑法第284條
因過失傷害人者，處一年以下有期徒刑、拘役或十萬元以下罰金
；致重傷者，處三年以下有期徒刑、拘役或三十萬元以下罰金。